臺灣高等法院刑事裁定
111年度聲更一字第15號
聲  請  人  臺灣高等檢察署檢察官
受  刑  人  周聖偉



上列聲請人因受刑人數罪併罰有二裁判以上，聲請定其應執行之
刑（聲請案號：臺灣高等檢察署111年度執聲字第789號），經裁
定後由最高法院發回，本院更為裁定如下：
    主  文
周聖偉犯如附表所示各罪所處之刑，應執行有期徒刑貳年。
    理  由
一、聲請意旨略以：受刑人周聖偉因詐欺等數罪，先後經判決確
    定如附表，應依刑法第53條、第51條第5款規定，定其應執
    行之刑，爰依刑事訴訟法第477條第1項聲請裁定等語。
二、裁判確定前犯數罪者，併合處罰之；數罪併罰，分別宣告其
     罪之刑，其宣告多數有期徒刑者，於各刑中之最長期以上
    ，各刑合併之刑期以下，定其刑期，但不得逾30年；又數罪
    併罰，有二裁判以上者，依第51條之規定，定其應執行之刑
    ，刑法第50條第1項前段、第51條第5款、第53條定有明文。
    參其立法意旨，除在於緩和多數有期徒刑合併執行所造成之
    苛酷外，更避免責任非難之重複，尤重在矯治犯罪行為人、
    提升其規範意識，及回復社會對於法律規範之信賴，是就應
    併合處罰之複數有期徒刑採行加重單一刑主義，以期責罰相
    當。乃法院就應併合處罰之數個有期徒刑宣告定其應執行刑
    時，除應遵守上開法文所定之外部界限，並應受不得明顯違
    反公平正義、法律秩序理念及目的之規範。具體而言，倘行
    為人所犯數罪屬相同之犯罪類型者（如複數竊盜、施用或販
    賣毒品等），其責任非難重複之程度較高，即得酌定較低之
    應執行刑；另所犯數罪非惟犯罪類型相同，且其行為態樣、
    手段、動機均相似者，其責任非難重複之程度更高，更可酌
    定較低之應執行刑。再者，數罪併罰之定應執行刑，其目的
    在將各罪及其宣告刑合併斟酌，進行充分而不過度之評價，
    透過重新裁量之刑罰填補受到侵害之社會規範秩序，而非絕
    對執行累計宣告刑，以免處罰過苛，俾符罪責相當之要求，
    為一種特別量刑過程。另刑事訴訟法第370條第2項、第3項
    ，已針對第二審上訴案件之定應執行刑，明定有同條第1項
    所規定不利益變更禁止原則之適用，據以規範第一審法院所
    受理一人犯數罪之案件，於第二審法院以同一判決為數個宣
    告刑（上訴後全部或一部經撤銷自為判決）並定應執行之刑
    ，或第二審法院以同一判決為數個宣告刑後未定應執行之刑
    ，嗣後另以裁定定其應執行之刑時，亦有本條第1項不利益
    變更禁止原則之適用，以保障被告之上訴權。從而，由被告
    上訴或為被告之利益而上訴者，如無該條第1項但書之情形
    ，第二審法院於就數個宣告刑定其應執行之刑，或於第一審
    或第二審數罪併罰之判決後另以裁定定其應執行之刑時，均
    應受「前定之應執行刑」之拘束，不得諭知較前定之刑為重
    之應執行刑。　　
三、經查：
　㈠本件受刑人因犯如附表各編號所示之罪，先後經判處如附表
    各編號所示之刑，均經分別確定在案，且本院為犯罪事實最
    後判決之法院。又附表編號1至41之罪，於第一審時曾經臺
    灣基隆地方法院以110年度訴字第3號判決分別論以三人以上
    共同以網際網路對公眾散布而犯詐欺取財罪（均累犯），各
    處有期徒刑1年，並合併定其應執行刑為有期徒刑2年後，僅
    受刑人不服提起上訴，經本院審理後以110年度上訴字第315
    2號判決認為受刑人之上訴雖無理由，惟第一審判決未詳查
    何次加重詐欺犯行為首次犯行，僅泛稱受刑人所犯參與犯罪
    組織「應僅與其中1加重詐欺罪想像競合」，復未說明其量
    刑是否已審酌受刑人自白參與犯罪組織之犯後態度，因而撤
    銷第一審關於受刑人之科刑判決，改判論以受刑人三人以上
    共同以網際網路對公眾散布而犯詐欺取財共41罪（均累犯）
    ，分別處有期徒刑1年確定，此有前開判決及本院被告前案
    紀錄表在卷可稽。則本件附表編號1至41所示罪刑，雖經本
    院撤銷第一審判決改判，然僅受刑人提起第二審上訴，且無
    刑事訴訟法第370條第1項但書之情形，則全案確定後，就受
    刑人所犯如附表編號1至41所示共41罪刑，另以裁定合併定
    其應執行之刑時，依前開規定及說明，自有刑事訴訟法第37
    0條所規定不利益變更禁止原則之適用。
　㈡本院參酌上開各罪宣告刑之總和上限、各刑中之最長期暨前
    揭第一審判決曾定應執行刑之內部界限，且審酌受刑人所犯
    41罪之罪名、犯罪情節及侵害法益均相同，犯罪時間尚屬密
    接（均在民國109年8月14日至同年9月4日間）等情狀，復就
    其所犯之罪整體評價其應受非難及矯治之程度，兼衡刑罰經
    濟與公平、比例等原則，並考量受刑人之意見（受刑人於本
    院前審裁定時未及表示意見，嗣提起抗告，依抗告意旨所示
    ，受刑人希冀從輕更刑，併此說明）、年紀與社會回歸之可
    能性，於定應執行刑時，自可酌定較低之應執行刑，俾符罪
    刑相當原則，避免其刑度或有超過行為不法內涵之虞，而有
    違罪責相當性原則等情，裁定其應執行之刑如主文所示。。
據上論斷，應依刑事訴訟法第477條第1項，刑法第50條第1項前
段、第51條第5款、第53條，裁定如主文。
中　　華　　民　　國　　111 　年　　8 　　月　　5 　　日
                  刑事第十六庭  審判長法　官  劉嶽承
                                      法　官  王耀興
                                      法　官  古瑞君
以上正本證明與原本無異。
如不服本裁定，應於收受送達後五日內向本院提出抗告狀。
                                      書記官  林君縈
中　　華　　民　　國　　111 　年　　8 　　月　　5 　　日
附表：受刑人周聖偉定應執行刑案件一覽表
（以下臺灣基隆地方檢察署簡稱「基隆地檢」）
編號  1  2 3 罪名  詐欺  詐欺 詐欺 宣告刑  有期徒刑1年  有期徒刑1年 有期徒刑1年 犯罪日期  109/08/20  109年8月25日前某日 109/08/17 偵查(自訴)機關 年度案號  基隆地檢109年度偵字第5164、6812、6813號  基隆地檢109年度偵字第5164、6812、6813號 基隆地檢109年度偵字第5164、6812、6813號 最後 事實審 法院 臺灣高等法院  臺灣高等法院 臺灣高等法院  案號 110年度上訴字第3152號  110年度上訴字第3152號 110年度上訴字第3152號  判決日期 111/01/25  111/01/25 111/01/25 確定 判決 法院 臺灣高等法院  臺灣高等法院 臺灣高等法院  案號 110年度上訴字第3152號  110年度上訴字第3152號 110年度上訴字第3152號  判決確定日期 111/03/03  111/03/03 111/03/03 是否為得易科罰金之案件  否  否 否 備註  基隆地檢111年度執字第598號  基隆地檢111年度執字第598號 基隆地檢111年度執字第598號 
編號  4  5 6 罪名  詐欺  詐欺 詐欺 宣告刑  有期徒刑1年  有期徒刑1年 有期徒刑1年 犯罪日期  109/08/17  109/08/21 109/08/25 偵查(自訴)機關 年度案號  基隆地檢109年度偵字第5164、6812、6813號  基隆地檢109年度偵字第5164、6812、6813號 基隆地檢109年度偵字第5164、6812、6813號 最後 事實審 法院 臺灣高等法院  臺灣高等法院 臺灣高等法院  案號 110年度上訴字第3152號  110年度上訴字第3152號 110年度上訴字第3152號  判決日期 111/01/25  111/01/25 111/01/25 確定 判決 法院 臺灣高等法院  臺灣高等法院 臺灣高等法院  案號 110年度上訴字第3152號  110年度上訴字第3152號 110年度上訴字第3152號  判決確定日期 111/03/03  111/03/03 111/03/03 是否為得易科罰金之案件  否  否 否 備註  基隆地檢111年度執字第598號  基隆地檢111年度執字第598號 基隆地檢111年度執字第598號 
編號  7  8 9 罪名  詐欺  詐欺 詐欺 宣告刑  有期徒刑1年  有期徒刑1年 有期徒刑1年 犯罪日期  109/08/25  109/08/17 109/08/14 偵查(自訴)機關 年度案號  基隆地檢109年度偵字第5164、6812、6813號  基隆地檢109年度偵字第5164、6812、6813號 基隆地檢109年度偵字第5164、6812、6813號 最後 事實審 法院 臺灣高等法院  臺灣高等法院 臺灣高等法院  案號 110年度上訴字第3152號  110年度上訴字第3152號 110年度上訴字第3152號  判決日期 111/01/25  111/01/25 111/01/25 確定 判決 法院 臺灣高等法院  臺灣高等法院 臺灣高等法院  案號 110年度上訴字第3152號  110年度上訴字第3152號 110年度上訴字第3152號  判決確定日期 111/03/03  111/03/03 111/03/03 是否為得易科罰金之案件  否  否 否 備註  基隆地檢111年度執字第598號  基隆地檢111年度執字第598號 基隆地檢111年度執字第598號 
編號  10  11 12 罪名  詐欺  詐欺 詐欺 宣告刑  有期徒刑1年  有期徒刑1年 有期徒刑1年 犯罪日期  109/08/24  109/08/24 109/08/16 偵查(自訴)機關 年度案號  基隆地檢109年度偵字第5164、6812、6813號  基隆地檢109年度偵字第5164、6812、6813號 基隆地檢109年度偵字第5164、6812、6813號 最後 事實審 法院 臺灣高等法院  臺灣高等法院 臺灣高等法院  案號 110年度上訴字第3152號  110年度上訴字第3152號 110年度上訴字第3152號  判決日期 111/01/25  111/01/25 111/01/25 確定 判決 法院 臺灣高等法院  臺灣高等法院 臺灣高等法院  案號 110年度上訴字第3152號  110年度上訴字第3152號 110年度上訴字第3152號  判決確定日期 111/03/03  111/03/03 111/03/03 是否為得易科罰金之案件  否  否 否 備註  基隆地檢111年度執字第598號  基隆地檢111年度執字第598號 基隆地檢111年度執字第598號 
編號  13  14 15 罪名  詐欺  詐欺 詐欺 宣告刑  有期徒刑1年  有期徒刑1年 有期徒刑1年 犯罪日期  109年8月20日前某日  109/08/14 109/08/18 偵查(自訴)機關 年度案號  基隆地檢109年度偵字第5164、6812、6813號  基隆地檢109年度偵字第5164、6812、6813號 基隆地檢109年度偵字第5164、6812、6813號 最後 事實審 法院 臺灣高等法院  臺灣高等法院 臺灣高等法院  案號 110年度上訴字第3152號  110年度上訴字第3152號 110年度上訴字第3152號  判決日期 111/01/25  111/01/25 111/01/25 確定 判決 法院 臺灣高等法院  臺灣高等法院 臺灣高等法院  案號 110年度上訴字第3152號  110年度上訴字第3152號 110年度上訴字第3152號  判決確定日期 111/03/03  111/03/03 111/03/03 是否為得易科罰金之案件  否  否 否 備註  基隆地檢111年度執字第598號  基隆地檢111年度執字第598號 基隆地檢111年度執字第598號 
編號  16  17 18 罪名  詐欺  詐欺 詐欺 宣告刑  有期徒刑1年  有期徒刑1年 有期徒刑1年 犯罪日期  109/08/18  109/08/19 109/08/16 偵查(自訴)機關 年度案號  基隆地檢109年度偵字第5164、6812、6813號  基隆地檢109年度偵字第5164、6812、6813號 基隆地檢109年度偵字第5164、6812、6813號 最後 事實審 法院 臺灣高等法院  臺灣高等法院 臺灣高等法院  案號 110年度上訴字第3152號  110年度上訴字第3152號 110年度上訴字第3152號  判決日期 111/01/25  111/01/25 111/01/25 確定 判決 法院 臺灣高等法院  臺灣高等法院 臺灣高等法院  案號 110年度上訴字第3152號  110年度上訴字第3152號 110年度上訴字第3152號  判決確定日期 111/03/03  111/03/03 111/03/03 是否為得易科罰金之案件  否  否 否 備註  基隆地檢111年度執字第598號  基隆地檢111年度執字第598號 基隆地檢111年度執字第598號 
編號  19  20 21 罪名  詐欺  詐欺 詐欺 宣告刑  有期徒刑1年  有期徒刑1年 有期徒刑1年 犯罪日期  109/08/20  109/08/19 109/08/19 偵查(自訴)機關 年度案號  基隆地檢109年度偵字第5164、6812、6813號  基隆地檢109年度偵字第5164、6812、6813號 基隆地檢109年度偵字第5164、6812、6813號 最後 事實審 法院 臺灣高等法院  臺灣高等法院 臺灣高等法院  案號 110年度上訴字第3152號  110年度上訴字第3152號 110年度上訴字第3152號  判決日期 111/01/25  111/01/25 111/01/25 確定 判決 法院 臺灣高等法院  臺灣高等法院 臺灣高等法院  案號 110年度上訴字第3152號  110年度上訴字第3152號 110年度上訴字第3152號  判決確定日期 111/03/03  111/03/03 111/03/03 是否為得易科罰金之案件  否  否 否 備註  基隆地檢111年度執字第598號  基隆地檢111年度執字第598號 基隆地檢111年度執字第598號 
編號  22  23 24 罪名  詐欺  詐欺 詐欺 宣告刑  有期徒刑1年  有期徒刑1年 有期徒刑1年 犯罪日期  109/08/25  109/08/14 109/08/14 偵查(自訴)機關 年度案號  基隆地檢109年度偵字第5164、6812、6813號  基隆地檢109年度偵字第5164、6812、6813號 基隆地檢109年度偵字第5164、6812、6813號 最後 事實審 法院 臺灣高等法院  臺灣高等法院 臺灣高等法院  案號 110年度上訴字第3152號  110年度上訴字第3152號 110年度上訴字第3152號  判決日期 111/01/25  111/01/25 111/01/25 確定 判決 法院 臺灣高等法院  臺灣高等法院 臺灣高等法院  案號 110年度上訴字第3152號  110年度上訴字第3152號 110年度上訴字第3152號  判決確定日期 111/03/03  111/03/03 111/03/03 是否為得易科罰金之案件  否  否 否 備註  基隆地檢111年度執字第598號  基隆地檢111年度執字第598號 基隆地檢111年度執字第598號 
編號  25  26 27 罪名  詐欺  詐欺 詐欺 宣告刑  有期徒刑1年  有期徒刑1年 有期徒刑1年 犯罪日期  109/08/14  109/08/19 109/08/19 偵查(自訴)機關 年度案號  基隆地檢109年度偵字第5164、6812、6813號  基隆地檢109年度偵字第5164、6812、6813號 基隆地檢109年度偵字第5164、6812、6813號 最後 事實審 法院 臺灣高等法院  臺灣高等法院 臺灣高等法院  案號 110年度上訴字第3152號  110年度上訴字第3152號 110年度上訴字第3152號  判決日期 111/01/25  111/01/25 111/01/25 確定 判決 法院 臺灣高等法院  臺灣高等法院 臺灣高等法院  案號 110年度上訴字第3152號  110年度上訴字第3152號 110年度上訴字第3152號  判決確定日期 111/03/03  111/03/03 111/03/03 是否為得易科罰金之案件  否  否 否 備註  基隆地檢111年度執字第598號  基隆地檢111年度執字第598號 基隆地檢111年度執字第598號 
編號  28  29 30 罪名  詐欺  詐欺 詐欺 宣告刑  有期徒刑1年  有期徒刑1年 有期徒刑1年 犯罪日期  109/08/17  109/08/16 109/08/14 偵查(自訴)機關 年度案號  基隆地檢109年度偵字第5164、6812、6813號  基隆地檢109年度偵字第5164、6812、6813號 基隆地檢109年度偵字第5164、6812、6813號 最後 事實審 法院 臺灣高等法院  臺灣高等法院 臺灣高等法院  案號 110年度上訴字第3152號  110年度上訴字第3152號 110年度上訴字第3152號  判決日期 111/01/25  111/01/25 111/01/25 確定 判決 法院 臺灣高等法院  臺灣高等法院 臺灣高等法院  案號 110年度上訴字第3152號  110年度上訴字第3152號 110年度上訴字第3152號  判決確定日期 111/03/03  111/03/03 111/03/03 是否為得易科罰金之案件  否  否 否 備註  基隆地檢111年度執字第598號  基隆地檢111年度執字第598號 基隆地檢111年度執字第598號 
編號  31  32 33 罪名  詐欺  詐欺 詐欺 宣告刑  有期徒刑1年  有期徒刑1年 有期徒刑1年 犯罪日期  109年9月4日前某日  109/08/19 109/08/28 偵查(自訴)機關 年度案號  基隆地檢109年度偵字第5164、6812、6813號  基隆地檢109年度偵字第5164、6812、6813號 基隆地檢109年度偵字第5164、6812、6813號 最後 事實審 法院 臺灣高等法院  臺灣高等法院 臺灣高等法院  案號 110年度上訴字第3152號  110年度上訴字第3152號 110年度上訴字第3152號  判決日期 111/01/25  111/01/25 111/01/25 確定 判決 法院 臺灣高等法院  臺灣高等法院 臺灣高等法院  案號 110年度上訴字第3152號  110年度上訴字第3152號 110年度上訴字第3152號  判決確定日期 111/03/03  111/03/03 111/03/03 是否為得易科罰金之案件  否  否 否 備註  基隆地檢111年度執字第598號  基隆地檢111年度執字第598號 基隆地檢111年度執字第598號 
編號  34  35 36 罪名  詐欺  詐欺 詐欺 宣告刑  有期徒刑1年  有期徒刑1年 有期徒刑1年 犯罪日期  109/08/17  109/08/21 109/08/14 偵查(自訴)機關 年度案號  基隆地檢109年度偵字第5164、6812、6813號  基隆地檢109年度偵字第5164、6812、6813號 基隆地檢109年度偵字第5164、6812、6813號 最後 事實審 法院 臺灣高等法院  臺灣高等法院 臺灣高等法院  案號 110年度上訴字第3152號  110年度上訴字第3152號 110年度上訴字第3152號  判決日期 111/01/25  111/01/25 111/01/25 確定 判決 法院 臺灣高等法院  臺灣高等法院 臺灣高等法院  案號 110年度上訴字第3152號  110年度上訴字第3152號 110年度上訴字第3152號  判決確定日期 111/03/03  111/03/03 111/03/03 是否為得易科罰金之案件  否  否 否 備註  基隆地檢111年度執字第598號  基隆地檢111年度執字第598號 基隆地檢111年度執字第598號 
編號  37  38 39 罪名  詐欺  詐欺 詐欺 宣告刑  有期徒刑1年  有期徒刑1年 有期徒刑1年 犯罪日期  109/08/15  109/08/14 109/08/14 偵查(自訴)機關 年度案號  基隆地檢109年度偵字第5164、6812、6813號  基隆地檢109年度偵字第5164、6812、6813號 基隆地檢109年度偵字第5164、6812、6813號 最後 事實審 法院 臺灣高等法院  臺灣高等法院 臺灣高等法院  案號 110年度上訴字第3152號  110年度上訴字第3152號 110年度上訴字第3152號  判決日期 111/01/25  111/01/25 111/01/25 確定 判決 法院 臺灣高等法院  臺灣高等法院 臺灣高等法院  案號 110年度上訴字第3152號  110年度上訴字第3152號 110年度上訴字第3152號  判決確定日期 111/03/03  111/03/03 111/03/03 是否為得易科罰金之案件  否  否 否 備註  基隆地檢111年度執字第598號  基隆地檢111年度執字第598號 基隆地檢111年度執字第598號 
編號  40  41 罪名  詐欺  詐欺 宣告刑  有期徒刑1年  有期徒刑1年 犯罪日期  109/08/15  109/08/16 偵查(自訴)機關 年度案號  基隆地檢109年度偵字第5164、6812、6813號  基隆地檢109年度偵字第5164、6812、6813號 最後 事實審 法院 臺灣高等法院  臺灣高等法院  案號 110年度上訴字第3152號  110年度上訴字第3152號  判決日期 111/01/25  111/01/25 確定 判決 法院 臺灣高等法院  臺灣高等法院  案號 110年度上訴字第3152號  110年度上訴字第3152號  判決確定日期 111/03/03  111/03/03 是否為得易科罰金之案件  否  否 備註  基隆地檢111年度執字第598號  基隆地檢111年度執字第598號